【裁判字號】    99,易,1276
【裁判日期】    990430
【裁判案由】    詐欺
【裁判全文】
臺灣板橋地方法院刑事判決              99年度易字第1276號
聲  請  人  臺灣板橋地方法院檢察署檢察官
被      告  乙○○
上列被告因詐欺案件，經檢察官聲請簡易判決處刑（99年度偵字
第2516號、第3289號），及移送併辦（99年度偵字第12075 號）
，本院認不宜行簡易判決程序，改依通常程序審理，判決如下：
    主  文
本件公訴不受理。
    理  由
一、原聲請簡易判決處刑意旨略以：被告乙○○雖預見提供金融
    機構帳戶之金融卡及密碼供他人使用，將可供詐欺犯罪者作
    為詐騙他人將款項匯入該帳戶之用，而幫助他人犯詐欺取財
    罪，竟不違背其本意，基於幫助詐欺之不確定故意，於不詳
    時間，在不詳地點，將其所申請之台新國際商業銀行南新莊
    分行（帳號：00000000000000號，下稱台新銀行帳戶）之金
    融卡及密碼等資料，交付予真實姓名年籍不詳之成年人士，
    供其所屬詐欺集團做為詐欺犯行使用。嗣該詐欺集團成員取
    得前開台新銀行帳戶資料後，基於意圖為自己不法所有之犯
    意，於「UT聊天室」網站上刊登援交之廣告，適甲○○及丁○○分別於98年10月1 日15時許、98年10月6 日22時許，在
    彰化縣秀水鄉○○路○ 段239 號及臺中縣東勢鎮○○路之住
    處瀏覽該網站後，因而陷於錯誤，而應允援交，甲○○依指
    示自98年10月6 日21時7 分許至同日23時26分許，陸續轉帳
    新臺幣（下同）24,979元、29,983元、14,000元、9,000 元
    、1,000 元至乙○○前開台新銀行帳戶內；丁○○則於98年
    10月7 日0 時36分許，匯款29,979元至乙○○前開台新銀行
    帳戶，嗣因甲○○、丁○○發覺有異報警處理，始查悉上情
    。因認被告乙○○涉犯刑法第30條第1 項前段、第339 條第
    1 項之幫助詐欺取財罪嫌等語。
二、按同一案件繫屬於有管轄權之數法院者，由繫屬在先之法院
    審判之，但經共同之直接上級法院裁定，亦得由繫屬在後之
    法院審判，刑事訴訴訟法第8 條定有明文。次按依同法第8
    條之規定不得為審判者，應諭知不受理之判決，並得不經言
    詞辯論為之，刑事訴訟法第303 條第7 款及第307 條分別定
    有明文。此項訴訟法上所謂一事不再理之原則，關於實質上
    一罪或裁判上一罪，均有其適用，最高法院60年度台非字第
    77號判例可資參照。
三、經查，被告乙○○基於幫助詐欺之不確定故意，於不詳時間
    ，在不詳地點，將其所申請之國泰世華商業銀行新樹分行（
    帳號：000-000000000000號，下稱國泰世華銀行帳戶）之金
    融卡及密碼等資料，交付予真實姓名年籍不詳之成年人士，
    供其所屬詐欺集團做為詐欺犯行使用。嗣該詐欺集團成員取
    得前開國泰世華銀行帳戶資料後，基於意圖為自己不法所有
    之犯意，於「雅虎奇摩拍賣」網站上刊登拍賣手提包等物品
    之交易訊息，適鍾松妏、朱予曦分別於98年10月6 日15時許
    、同日16時35分許，在臺中縣太平市○○街61號、臺北縣淡
    水鎮○○○路○ 段69號1 樓瀏覽該網站後，因而陷於錯誤下
    標購買，並依指示於同日15時20分許、16時35分許，分別轉
    帳28,000元、20,000元至乙○○前開國泰世華銀行帳戶內，
    嗣因鍾松妏、朱予曦均未收到所購買之商品發覺有異而報警
    循線查獲之幫助詐欺犯行，業經臺灣板橋地方法院檢察署檢
    察官於98年12月15日以98年度偵字第32163 號、第33570 號
    聲請簡易判決處刑，並於99年1 月11日繫屬本院，由本院以
    99年度簡字第302 號於99年4 月22日判處有期徒刑3 月在案
    等情，此有前開聲請簡易判決處刑書、臺灣高等法院被告前
    案紀錄表在卷可稽。經查，本件被害人甲○○、丁○○及前
    案被害人鍾松妏、朱予曦之遭詐騙時間均為98年10月6 日，
    是二案犯罪事實之被害人雖有不同，惟均係於同日遭詐騙，
    且訊據被告於本件偵查中供稱：伊於98年10月8 日發現同時
    遺失台新銀行、大眾銀行、國泰世華銀行之提款卡及密碼云
    云，足徵前案中被告提供予詐欺集團使用者除國泰世華銀行
    帳戶外，亦包括本件台新銀行帳戶，則本件與前案聲請簡易
    判決處刑部分，乃被告以一幫助行為，供詐欺正犯得以遂行
    多次詐欺取財犯行，為一行為觸犯數罪名之同種想像競合犯
    關係，為裁判上一罪之同一案件。而本件經臺灣板橋地方法
    院檢察署檢察官聲請簡易判決處刑後，於99年4 月8 日始繫
    屬於本院，此有臺灣板橋地方法院檢察署99年4 月8 日丙○
    慎玄99偵3289字第09421 號函暨其上本院收狀戳章印文1 紙
    在卷可憑，足見本院係就同一案件繫屬在後之不得為審判之
    法院，揆諸前揭說明，本件爰不經言詞辯論，逕為諭知不受
    理之判決。
四、至移送併辦部分，因本案既為不受理判決，則該併辦自無從
    依附，自應退回由檢察官另為處理。
據上論斷，應依刑事訴訟法第452 條、第303 條第7 款、第307
條，判決如主文。
中    華    民    國    99    年    4     月    30    日
                刑事第二十三庭  審判長法  官  徐 蘭 萍
                                      法  官  黃 苙 荌
                                      法  官  黃 繼 瑜
上列正本證明與原本無異。
如不服本判決，應於判決送達後10日內，向本院提出上訴狀。
                                      書記官  廖 美 紅
中    華    民    國    99    年    4     月    30    日

司法院資訊處製作；財團法人民間司法改革基金會備份。
